# 重大资产重组中处置资产导致丧失控制权分子的取数时点

提问人：colynnchiu 时间：2017-07-16 08:49:47
重大资产重组办法中明确了计算比率的分母使用“占公众公司最近一个会计年度经审计的合并财务会计报表期末资产总额/净资产额”，其中出售导致丧失控制权的以其资产总额和净资产额为准，那如果某公司A计划于下半年进行重大资产重置，在处置子公司股权的情况下，子公司的净资产数应取哪一时点？如果是交易时点，那就可能通过缩减经营规模、亏损经营、处置资产、权益分派等行为来规避触发重大资产重组，如果是与分母同时点，则可以避免操纵的行为，但是又无法公允的反应子公司在交易时点的净资产数额。请问各位前辈，分子的取数应该选择哪一时点更合适？

回答人：chenyiwei
应当是以重组基准日的金额作为分子。如果通过在基准日之前故意操纵金额的方式规避，则还有“购买、出售资产未达到前款规定标准，但中国证监会发现存在可能损害上市公司或者投资者合法权益的重大问题的，可以根据审慎监管原则，责令上市公司按照本办法的规定补充披露相关信息、暂停交易、聘请独立财务顾问或者其他证券服务机构补充核查并披露专业意见”这个兜底条款。